臺灣新竹地方法院刑事判決　　　　　　　　　　　　　九十一年度易字第六三六號
　　公　訴　人　臺灣新竹地方法院檢察署檢察官
　　被　　　告　乙○○
　　被　　　告　丙○○
　　被　　　告　戊○○
　　被　　　告　甲○○
右列被告因竊盜等案件，經檢察官提起公訴（九十一年度偵字第一九五號），本院判
決如左‥
    主  文
乙○○共同連續竊盜，累犯，處有期徒刑陸月，如易科罰金，以參佰元折算壹日。
丙○○共同連續竊盜，累犯，處有期徒刑陸月，如易科罰金，以參佰元折算壹日。
戊○○共同連續故買贓物，處拘役伍拾日，如易科罰金，以參佰元折算壹日。
甲○○共同連續故買贓物，處拘役柒拾日，如易科罰金，以參佰元折算壹日。
    事  實
一、乙○○曾於民國（下同）八十五年至八十六年間起，因違反麻醉藥品管理條例等
    案件，經本院分別判處有期徒刑五月、六月確定，定應執行刑有期徒刑十月確定
    ，與前案殘刑有期徒刑三年一月接續執行，於八十九年二月二十一日假釋出獄，
    於九十年八月八日假釋期滿執行完畢；丙○○自八十二年間起，亦因違反肅清煙
    毒條例等案件，經臺灣高等法院及本院分別判處有期徒刑三年及六月確定，接續
    執行，於八十七年九月二十八日執行完畢。
二、乙○○、丙○○二人均不知悔改，基於意圖為不法所有之概括犯意聯絡，分別於
    九十年十月三十日、九十年十一月四日、九十年十一月七日、九十年十一月二十
    三日、九十年十二月二十七日，由丙○○駕駛車號２Ｈ─０三四０號自用小貨車
    ，至新竹市○○○街吳文光住宅新建工地，連續五次共同竊取丁○○所有置放在
    該地之「臺灣水泥」牌水泥，竊取數量分別是六十包、六十包、七十五包、八十
    包、八十包，總共三百五十包，乙○○、丙○○得手後，即於同日將該水泥運往
    苗栗縣三灣鄉內灣村田中二十號「東興」水泥製品行，每包以低於市價（新台幣
    一百三十元）之七十元，出售給該行負責人甲○○及其夫戊○○。甲○○及戊○○基於概括之犯意聯絡，明知乙○○、丙○○所出售之前開水泥係來源不明之贓
    物，仍共同連續五次予以購買，故買該贓物，經警循線查獲。
三、案經丁○○訴由新竹市警察局第二分局報請臺灣新竹地方法院檢察署檢察官官偵
    查起訴。
    理  由
一、訊據被告乙○○、丙○○對於前開時地，連續五次竊被害人丁○○所有前揭水泥
    ，出售給被告甲○○、戊○○之事實，均坦承不諱，核被告乙○○、丙○○二人
    供述情節相符，且與被害人即告訴人丁○○在偵查中告訴之內容一致，復有告訴
    人領回遭竊之八十包水泥之贓證物品認領保管收據一紙在卷可稽，事證明確，被
    告乙○○、丙○○二人竊盜犯行堪以認定。
二、至被告甲○○、戊○○雖坦承有於前開時地，向被告乙○○、丙○○購買其所竊
    取之前開水泥，但否認有前述故買贓物之犯行，被告甲○○辯稱她不知該水泥係
    贓物；被告戊○○辯稱店內之事務他並未參與云云，惟查被告乙○○、丙○○於
    前開時地，將所竊取之水泥，運至被告甲○○所經營之前開商店時，被告戊○○
    收購二次，被告甲○○收購三次之事實，業經被告乙○○、丙○○在警訊中供述
    明確，被告甲○○亦坦承有收購之情事；被告戊○○亦供稱確有拿錢給被告乙○○，況被告甲○○在偵查中亦供稱有懷疑該水泥之來源不明，又無來源證明，每
    包水泥之價格復僅有市價之一半，是被告甲○○、戊○○收購時，應知該水泥係
    來源不明之贓物，被告甲○○、戊○○前開辯解，與事實不符，尚無可採，事證
    明確，被告甲○○、戊○○前述故買贓物犯洵堪認定。
三、核被告乙○○、丙○○所為係犯刑法第三百二十條第一項之竊盜罪；被告甲○○
    、戊○○所為係犯刑法第三百四十九條第二項故買贓物罪。被告乙○○、丙○○
    就前開竊盜犯行、被告甲○○、戊○○就前述故買贓物犯行，有犯意聯絡，行為
    分擔，各為共同正犯。被告乙○○、丙○○就前開竊盜犯行、被告甲○○、戊○○就前述故買贓物犯行，時間緊接，手法相同，所犯復係構成要件相同之罪，顯
    均係基於概括之犯意為之，為連續犯，各以一竊盜罪、故買贓物論，各依法加重
    其刑。被告乙○○曾於八十五年至八十六年間起，因違反麻醉藥品管理條例等案
    件，經本院分別判處有期徒刑五月、六月確定，定應執行刑有期徒刑十月確定，
    與前案殘刑有期徒刑三年一月接續執行，於八十九年二月二十一日假釋出獄，於
    九十年八月八日假釋期滿執行完畢；被告丙○○自八十二年間起，亦因違反肅清
    煙毒條例案件，經臺灣高等法院及本院分別判處有期徒刑三年及六月確定，接續
    執行，於八十七年九月二十八日執行完畢，均係受有期徒刑執行完畢後五年內，
    再犯有期徒刑以上刑之竊盜罪，均為累犯，各依法加重其刑，並均遞加重之。爰
    審酌被告乙○○、丙○○竊盜之次數、數量、犯罪之動機、犯罪後坦承犯行；被
    告甲○○、戊○○犯罪之動機、目的、獲取利益之價值及其他一切情狀，分別量
    處如主文所示之刑，同時諭知易科罰金之折算標準。
據上論斷，應依刑事訴訟法第二百九十九條第一項前段，刑法第二十八條、第五十六
條、第三百二十條第一項、第三百四十九條第二項、第四十七條、第四十一條第一項
前段，罰金罰鍰提高標準條例第條前段、第二條判決如主文。
本案經檢察官劉邦繡到庭執行職務。
中      華      民    國    九十一    年      九      月     三十     日
                                臺灣新竹地方法院刑事第二庭
                                        法  官  王  銘  勇
右正本證明與原本無異。
如不服本判決，應於判決送達後十日內向本院提出上訴狀( 應附繕本 )，上訴於臺灣
高等法院。
                                        書記官  鄭  明  枝
中      華      民      國    九十一    年      九      月     三十     日
附錄論罪法條
刑法第三百二十條第一項、第三百四十九條第二項
中華民國刑法第三百二十條
 (普通竊盜罪、竊佔罪)
意圖為自己或第三人不法之所有，而竊取他人之動產者，為竊盜罪，處五年以下有期
徒刑、拘役或五百元以下罰金。
中華民國刑法第三百四十九條
搬運、寄藏、故買贓物或為擔保者，處五年以下有期徒刑、拘役或科或併科一千元以
下罰金。
